---
title: "Augabe 10.1"
output: html_document
---

Formeln für den MSE

#T1 Schätzer
```{r}
library(reshape2)
x <- seq(0.1,0.9,0.1)
n <- c(10,60,100)
MSE_T1_10 <- (x-x^2)/n[1]
MSE_T1_60 <- (x-x^2)/n[2]
MSE_T1_100 <- (x-x^2)/n[3]
df <- data.frame(x,MSE_T1_10,MSE_T1_60,MSE_T1_100)
df <- melt(df, id.vars="x", variable.name="N")
```
```{r}
library(ggplot2)
ggplot(df,aes(x, value)) + geom_line(aes(colour=N))
```
\par
Beobachtung:
\par
- MSE wird höher je weiter der echte Parameter an 0,5 dran ist
\par
- MSE wird generell kleiner je höher n ist
\par
#T2 Schätzer
```{r}
x <- seq(0.1,0.9,0.1)
n <- c(10,60,100)
MSE_T2_10 <- (1+(n[1]-4)*x+(4-n[1])*x^2)/((n[1]+2)^2)
MSE_T2_60 <- (1+(n[2]-4)*x+(4-n[2])*x^2)/((n[2]+2)^2)
MSE_T2_100 <- (1+(n[3]-4)*x+(4-n[3])*x^2)/((n[3]+2)^2)
df_2 <- data.frame(x,MSE_T2_10,MSE_T2_60,MSE_T2_100)
df_2 <- melt(df_2, id.vars="x", variable.name="N")
```
```{r}
library(ggplot2)
ggplot(df_2,aes(x, value)) + geom_line(aes(colour=N))
```

\par
Beobachtung:
\par
- MSE wird kleiner je näher der echte Parameter an 0,0 oder 1,0 dran ist
\par
- MSE von T2 ist für kleine n niedriger als T1. Für große n gibt es keine Unterschiede
\par
-> T2 eignet sich besser als T1 trotz der Verzerrung des Schätzers

